JUAN IGNACIO SEGURA

CONTACTO

+54 9 11 5400-4515

juanosegura@icloud.com

Aug 14, 2003

Buenos Aires, Argentina

SKILLS

- Instalación de hardware y software
- Mantenimiento de equipos informáticos
- Python
- Experiencia con Linux
- Configuración de redes
- Experiencia con Windows (7, 10, 11, Server)
- Desarrollo web
- HTML, CSS, JavaScript y Bootstrap
- Conocimientos avanzados en ciberseguridad y hacking ético
- Familiaridad con la configuración y gestión de estaciones de trabajo
- Fuertes habilidades en diseño y planificación
- Experiencia en soporte técnico
- Capacidad para impresión 3D
- Experiencia en reparación y solución de problemas de PC
- Administración con Google Workspace
- Configuración de impresoras
- Habilidades en servicio al cliente
- Instalación de software
- Sistemas de gestión de tickets
- Habilidades en documentación
- Administración de sistemas
- Scripting y automatización
- Gestión de bases de datos
- Colaboración multifuncional
- Habilidades analíticas

IDIOMAS

Español | Nativo

Ingles | Avanzado. First Certificate. Grade C

OBJETIVO

Tengo 21 años, soy desarrollador web y de software mi objetivo es aprender sobre el mundo de la informática y sus aplicaciones en diversos entornos laborales (como la optimización de ciertas tareas). Soy responsable en mis actividades y entusiasta a la hora de completar las tareas que me propongo. Disfruto del trabajo en equipo y me adapto fácilmente a los diferentes cambios que puedan surgir.

EXPERIENCIA LABORAL

SISTEMAS

Natan Gesang Institution. Buenos Aires, Argentina | Feb 2024 - Presente

- Soporte técnico completo en el área T1 y soporte parcial en T2.
- · Reparación de equipos informáticos.
- Compra de nuevos equipos informáticos y actualización de recursos actuales.
- Contacto frecuente con ONDRA, la empresa encargada del mantenimiento de los servidores de la institución.
- Análisis de requerimientos para futuros proyectos en el área de sistemas.
- Administración de cuentas institucionales a través de Google Workspace.
- Desarrollo de scripts para agregar nuevas funciones a las computadoras.
- Administración de infraestructura tecnológica.
- Edición de videos.

SOPORTE TECNICO

Mindel Law Firm. Buenos Aires, Argentina | May 2024 - Presente

- Soporte técnico al estudio jurídico y a los abogados.
- Reparación de equipos informáticos.
- Compra de nuevos equipos informáticos y actualización de recursos actuales.
- Gestión de redes informáticas (Internet, configuración de switches y nuevos dispositivos).
- Administración de infraestructura tecnológica.
- Actualización de tokens y certificados en las diversas computadoras.
- Soporte completo en las áreas T1 y T2.

REPARACION DE EQUIPOS

Freelancer. Buenos Aires, Argentina | Apr 2021 - Presente

- Ensamblaje, actualización y reparación de computadoras.
- Instalación de hardware, software y sistemas operativos.
- Configuración de estaciones de trabajo y redes informáticas.
- Instalación de cámaras de seguridad.
- Reparación de equipos informáticos.
- Administración y actualización de infraestructura tecnológica.

DESARROLLO WEB

Freelancer. Buenos Aires, Argentina | Dec 2024 - Presente

- Desarrollo web para consultora y estudio jurídico con foco en el rendimiento y la usabilidad.
- Implementación de interfaces de usuario utilizando HTML5, CSS3 y JavaScript
- Diseño y manejo de bases de datos relacionales, implementación de consultas SQL y optimización de rendimiento.
- Frontend y Backend: Desarrollo de aplicaciones completas con tecnologías de frontend (HTML, CSS, JavaScript) y backend (Node.js, Python, PHP).

EDUCACION

Licenciatura en Informatica (Ingenieria de Software)

Universidad Siglo XXI. Buenos Aires, Argentina | Feb 2023 - Presente

Actualmente estoy cursando la carrera de Licenciatura en informatica y he completado 35 de las 50 materias requeridas para el programa. Una vez finalizada, cursaré las 10 materias restantes para graduarme como Ingeniero en Software.

Amazon Junior Software Developer

COURSERA. Dec 2024 - Presente

También estoy cursando un certificado profesional en "Coursera", donde estoy fortaleciendo mis conocimientos en Java y desarrollando software de alta calidad.

Experto Universitario en Ethical Hacking

UTN. Buenos Aires, Argentina | 2023

Completé un programa de Experto Universitario en Ethical Hacking en la Universidad Tecnológica Nacional (UTN), donde reforcé mis conocimientos en ciberseguridad y hacking ético.

Professional Front End Developer

UTN. Buenos Aires, Argentina | Feb 2024 - Sep 2024

Obtuve el certificado de Experto Universitario en Front End Developer. Adquirí y reforcé conocimientos en HTML, CSS, JavaScript y Bootstrap.

Data Engineering

UTN. Buenos Aires, Argentina | Oct 2024 - Dec 2024

Complete el el curso de Data Engineering en la UTN para aprender y fortalecer mis conocimientos sobre las técnicas y herramientas fundamentales para recopilar, limpiar, transformar y almacenar datos de manera efectiva. Esto me permite realizar análisis de datos en diversos contextos empresariales.

Diplomatura en Python

UTN. Buenos Aires, Argentina | Oct 2024 - Presente

Estoy cursando una diplomatura en Python para fortalecer mis conocimientos en este lenguaje de programación.

CAE Certificate

Tutor Privado de Ingles. Buenos Aires, Argentina | Aug 2024 - At present